# 减资审验程序的疑问—求陈版

提问人：liugangqd 时间：2015-06-12 21:41:54
根据验资指南，“因注销股份而减少注册资本的，注册会计师还应当实施以下审验程序：(1)检查与减资有关的会计凭证，以验证减资者、减资方式、减资金额是否真实；（ 2 ）对减资基准日的资产负债表进行审计，以验证减资后的注册资本、实收资本（股本）是否真实。”这里“对减资基准日的资产负债表”进行审计，指的是母公司资产负债表还是合并资产负债表？对合并资产负债表审计的话，岂不要将下属子公司全审一遍？

回答人：chenyiwei
减资是法人行为，验资的被审验单位也是单个法人，所以审计对象为单个公司法人的报表，但在审计时应关注对子公司的长期股权投资的减值问题。